臺灣雲林地方法院刑事裁定
111年度聲字第744號
聲  請  人  
即  被  告  許景勝

                   

選任辯護人  田杰弘律師
上列聲請人即被告因家庭暴力之傷害案件（111年度訴字第526號
），不服受命法官於民國111年8月25日所為之羈押處分，聲請撤
銷，本院合議庭裁定如下：
    主  文
聲請駁回。
    理  由
一、本件聲請意旨略以：本件聲請人即被告甲○○已坦承有如起訴
    書所載造成王○亥身體掐痕之事實，希望撤銷羈押處分，改
    以具保、責付或限制住居之方式代替羈押等語。
二、按對於審判長、受命法官、受託法官或檢察官所為羈押之處
    分有不服者，受處分人得於為處分之日起或處分送達後5日
    內，聲請所屬法院撤銷或變更之，刑事訴訟法第416條第1項
    第1款、第3項定有明文。又羈押被告之目的，其本質在於確
    保訴訟程序得以順利進行、為確保證據之存在與真實、為確
    保嗣後刑罰之執行等，而對被告所實施剝奪其人身自由之強
    制處分。被告有無羈押之必要，法院僅須審查被告犯罪嫌疑
    是否重大、有無羈押原因及有無賴羈押以保全偵審或執行之
    必要，由法院就具體個案情節予以斟酌決定，如就客觀情事
    觀察，法院許可羈押之裁定或延長羈押之裁定，在目的與手
    段間之衡量並無明顯違反比例原則情形，即無違法或不當可
    言。復刑事被告經訊問後，認有法定羈押原因，於必要時得
    羈押之，所謂必要與否或執行羈押後，有無繼續之必要，仍
    許法院斟酌訴訟進行程度及其他一切情事而為認定，除有刑
    事訴訟法第114條各款所列情形之一不得駁回者外，准許與
    否，該管法院有自由裁量之權，衡非被告所得強求（最高法
    院46年臺抗字第21號判例意旨參照）。次按抗告法院認為抗
    告無理由者，應以裁定駁回之；第409條至第414條規定，於
    本條準用之，同法第412條、第416條第4項亦有明定。
三、經查：
　㈠被告因涉嫌家庭暴力之傷害案件，由檢察官提起公訴後繫屬
    本院，經本院受命法官於民國111年8月25日訊問後，認被告
    涉犯兒童及少年福利與權益保障法第112條第1項、刑法第27
    7條第1項之成年人傷害兒童罪、刑法第286條第1項之妨害幼
    童發育罪等罪嫌之犯罪嫌疑重大，且有事實足認有勾串共犯
    或證人之虞，並有反覆實施家暴傷害罪之虞，有羈押之原因
    及必要，於同日依刑事訴訟法第101條第1項第2款、刑事訴
    訟法第101條之1第1項第2款、家庭暴力防治法第30條之1規
    定，諭知羈押被告3月，並禁止接見通信，且該羈押處分於
    同日由被告收受送達等情，有本院刑事報到單、押票及送達
    證書各1份在卷可佐（見本院111年度訴字第526號卷第47、5
    9、63頁），亦經本院調閱偵審卷宗核閱無誤。則自送達處
    分之翌日即111年8月26日起算5日，計至111年8月30日（該
    日為星期二，非例假日或國定假日）聲請期間屆滿。而被告
    於111年8月30日即向監所長官提出聲請撤銷或變更狀，再於
    111年8月31日轉交本院，有上開聲請撤銷或變更狀上之矯正
    署雲林第二監獄書狀收件章、法務部矯正署雲林第二監獄主
    任管理員收件收容人書狀核轉章及本院收文章附卷足憑（見
    本院111年度聲字第744號卷第5頁），是被告向本院聲請撤
    銷本件羈押處分並未逾越法定期間，合先敘明。
　㈡被告於原審訊問時，固坦認有造成王○亥受傷，惟矢口否認有
    何成年人故意傷害未成年人及妨害兒童發育等犯行，辯稱：
    無主觀犯意云云。惟此部分之犯罪事實，業經檢察官提出驗
    傷鑑定書、驗傷照片等證據在卷可參，足認被告犯罪嫌疑重
    大。又王○亥身受多處傷勢，其中甚至有多個燒燙傷，極有
    可能是外力所致，而被告就王○亥受傷之成因，與同案被告
    柯滕月所述不符，且與常情不合，顯然有避重就輕、刻意隱
    瞞之情事，被告規避法律追訴、處罰之意圖甚明。再者，曾
    經照顧王○亥之證人即同案被告柯滕月之母親尤賢淑雖曾於
    偵查中作證，但也表明希望能趕快釋放同案被告柯滕月，顯
    見尤賢淑護子心切之情，倘釋放被告在外，難保被告不會前
    往尤淑賢處與其串證，以求與同案被告柯滕月同時脫免刑責
    ，有事實足認被告有勾串證人之虞，有羈押之原因。另由王
    ○亥之受傷情形以觀，其係先後於不同時間受傷，不能排除
    係遭被告反覆實施傷害，一旦被告再次接觸王○亥，王○亥再
    次受暴的可能性不低，有事實足認被告有反覆實施傷害之虞
    。退步言之，縱使王○亥已經政府機關安置，被告再傷害王○
    亥之可能性有所降低，但被告仍有勾串證人之羈押原因，亦
    如前述。為保全本案之審理，兼衡國家刑事司法權之有效行
    使、社會秩序及公共利益、被告人身自由之私益及防禦權受
    限制之程度，本案尚難以具保等其他方式，代替羈押之執行
    ，自有羈押之必要。從而，受命法官依據刑事訴訟法第101
    條第1項第2款、刑事訴訟法第101條之1第1項第2款、家庭暴
    力防治法第30條之1規定處分羈押3月並禁止接見通信，應有
    理由。
四、綜上所述，本院受命法官訊問被吿後，認其犯罪嫌疑重大，
    並有前揭羈押原因及必要性，而為羈押之處分，本院審酌上
    開各情，認原羈押處分並無任何違法、不當或逾越比例原則
    之處。從而，被告以首揭理由向本院聲請撤銷羈押處分，為
    無理由，應予駁回。
五、依刑事訴訟法第416條第4項、第412條，裁定如主文。
中　　華　　民　　國　　111 　年　　9 　　月　　8 　　日
                  刑事第七庭　審判長法  官  簡廷恩　　　
　　　　　　　　　　　　　　　　　　法  官　黃郁姈  
　　　　　　　　　　　　　　　　　　法  官  鄭苡宣
以上正本證明與原本無異。　　
不得抗告。
　　　　　　　　　　　　　　　　　　書記官  郭美儀
中　　華　　民　　國　　111 　年　　9 　　月　　8 　　日